【裁判字號】    90,訴,1229
【裁判日期】    900717
【裁判案由】    毒品危害防制條例
【裁判全文】
臺灣高雄地方法院刑事判決                          九十年度訴字第一二二九號
    公  訴  人  臺灣高雄地方法院檢察署檢察官
    被      告  甲○○
    指定辯護人  本院
右列被告因毒品危害防制條例案件，經檢察官提起公訴（年度偵字第號），本院判決
如左：
    主  文
甲○○無罪。
    理  由
一、公訴意旨略以：被告甲○○自民國八十六年九月起至八十七年三月一日止，基於
    概括之犯意，在高雄市○○路八十七巷二十八號證人乙○○住處附近，連續十多
    次販賣第二級毒品甲基安非他命予證人乙○○，每次交易金額均為新臺幣（下同
    ）二千元。嗣於同年三月四日，證人乙○○因施用甲基安非他命為警查獲，始供
    出上情，因認被告涉有違反毒品危害防制條例第四條第二項之販賣第二級毒品罪
    嫌等語。
二、按犯罪事實應依證據認定之，無證據不得推定其犯罪事實，又不能證明被告犯罪
    者，應諭知無罪之判決，刑事訴訟法第一百五十四條、第三百零一條第一項分別
    定有明文。訊據被告固不否認認識證人乙○○，惟堅決否認有何販賣甲基安非他
    命犯行，辯稱：未曾販賣甲基安非他命給任何人，亦沒有賣給乙○○等語。
三、本件公訴人之所以認被告涉犯毒品危害防制條例第四條第二項之販賣第二級毒品
    罪嫌，無非係以證人乙○○於警訊及偵查時之指訴為其論據之基礎，惟按刑事訴
    訟法第一百五十六條第二項規定：被告之自白，不得作為有罪判決之唯一證據，
    仍應調查其他必要之證據，以察其是否與事實相符。其立法旨意乃在防範被告自
    白之虛擬致與真實不符，故對自白在證據上之價值加以限制，明定須藉補強證據
    以擔保其真實性。又利用非共同被告之共犯之自白或其他不利於己之陳述，為認
    定被告犯罪之證據，不特與利用被告自己之自白作為其犯罪之證明同有自白虛偽
    性之危險，亦不免有嫁禍於被告而為虛偽供述之危險。故就刑事訴訟法第一百五
    十六條第二項之立法意旨觀之，非共同被告之共犯之自白或其他不利於己之陳述
    ，固得作為認定被告犯罪之證據，但不得作為有罪判決之唯一證據，仍應調查其
    他必要之證據，以察其是否與事實相符，亦即仍須有補強證據以擔保該共犯自白
    之真實性，始得採為斷罪之依據，並非絕對可由法院自由判斷該共犯之自白或不
    利於己之陳述之證明力。若不為調查，而專憑此項供述據為被告犯罪事實之認定
    ，即與上開規定有違；又施用或持有甲基安非他命者所稱其向某人買受安非他命
    之指證，不得作為有罪判決之唯一證據，仍須調查其他必要之證據，況施用或持
    有安非他命者，其供出安非他命來源因而破獲者，得減輕其刑，行為時麻醉藥品
    管理條例第十三條之三，或現行之毒品危害防制條例第十七條均定有明文，從而
    施用或持有安非他命者之指證，其真實性有待其他必要之證據加以補強，最高法
    院八十七年度臺上字第三四七二號判決及八十九年度臺上字第三四六八號判決已
    分別闡述詳盡。經查：本件證人乙○○雖於警訊及偵查時，均指稱其係向被告甲
    ○○購買甲基安非他命，惟經本院依職權核閱全卷卷證後，發現證人乙○○係因
    遭警查獲其非法持有甲基安非他命，始供出其所持有之甲基安非他命係由被告販
    賣予伊，且除證人乙○○於警訊及偵查時之指訴外，並無其他相關證據證明被告
    確有販賣甲基安非他命，加以被告一再否認有公訴人指訴之販賣甲基安非他命，
    證人乙○○復於本院審理時翻異前詞，改稱：未曾向被告買過甲基安非他命，案
    發當時是第一次被捉，承辨警員問我甲基安非他命從哪裡來的，因被告欠我錢，
    我很緊張，不知道要講誰，所以才說是向被告買的等語（見本院九十年六月十九
    日審判筆錄），是依首揭規定及最高法院之見解，自不得僅憑證人乙○○於警訊
    及偵查時之指訴，即遽論被告確有公訴人所指之販賣甲基安非他命毒品犯行。此
    外，本院復查無其他積極證據足資證明被告有何公訴人所指之販賣甲基安非他命
    犯行，自應依法為無罪之諭知，以期適法。
據上論斷，應依刑事訴訟法第三百零一條第一項，判決如主文。
本案經檢察官顏漢文到庭執行職務。
中      華      民      國    九十      年      七      月     十七     日
                                臺灣高雄地方法院刑事第七庭
                                  法  官 劉傑民
右正本證明與原本無異。
如不服本判決，應於判決送達後十日內，向本院提出上訴狀。
                                  書記官 黃琬婷
中      華      民      國    九十      年      七      月     十七     日


司法院資訊處製作；財團法人民間司法改革基金會備份。
